臺灣板橋地方法院刑事判決　　　　　　　95年度訴字第3018號
公　訴　人　臺灣板橋地方法院檢察署檢察官
被　　　告　甲○○
上列被告因違反毒品危害防制條例案件，經檢察官提起公訴（95
年度毒偵字第4823號），被告於準備程序進行中就被訴事實為有
罪之陳述，本院合議裁定由受命法官獨任進行簡式審判程序並判
決如下：
    主  文
甲○○施用第一級毒品，累犯，處有期徒刑壹年；又施用第二級
毒品，累犯，處有期徒刑玖月；應執行有期徒刑壹年陸月。
    事  實
一、甲○○前因施用毒品案件，經本院裁定送強制戒治，於民國
    91年2 月21日強制戒治執行完畢，另由臺灣板橋地方法院檢
    察署檢察官提起公訴，經本院以90年度訴字第840 號判決就
    施用第一級毒品部分處有期徒刑7 月，就施用第二級毒品部
    分處有期徒刑5 月，合併應執行有期徒刑10月確定，已於91
    年12月17日執行完畢，復因於95年2 月間施用第一、二級毒
    品，經同署檢察官提起公訴，並由本院於95年7 月17日以95
    年度訴字第1687號判決就施用第一級毒品部分處有期徒刑9
    月，就施用第二級毒品部分處有期徒刑7 月，合併應執行有
    期徒刑1 年3 月確定（現在執行中）。詎甲○○不知悔改，
    於上開強制戒治執行完畢釋放後5 年內，基於施用第一級毒
    品海洛因之犯意，於95年7 月8 日晚上7 時許，在臺北縣三
    重市○○街211 巷3 號2 樓朋友住處，以將海洛因摻水置入
    注射針筒（未扣案）內皮下注射之方法，施用海洛因1 次；
    復另行起意，基於施用第二級毒品安非他命之犯意，於95年
    7 月8 日中午12時許，在臺北縣三重市○○街50號2 樓住處
    ，以將安非他命置於吸食器（未扣案）內以火燒烤使成煙霧
    狀後吸食之方法，施用安非他命1 次。嗣於95年7 月9 日下
    午5 時許，在臺北縣三重市○○街211 巷3 號2 樓為警查獲
    。
二、案經臺北縣政府警察局海山分局報請臺灣板橋地方法院檢察
    署檢察官偵查起訴。
    理  由
一、按「除被告所犯為死刑、無期徒刑、最輕本刑為三年以上有
    期徒刑之罪或高等法院管轄第一審案件者外，於前條第一項
    程序進行中，被告先就被訴事實為有罪之陳述時，審判長得
    告知被告簡式審判程序之旨，並聽取當事人、代理人、辯護
    人及輔佐人之意見後，裁定進行簡式審判程序。」刑事訴訟
    法第273 條之1 第1 項定有明文。本件被告所犯毒品危害防
    制條例第10條第1 項及第2 項之施用第一級毒品罪及施用第
    二級毒品罪，非屬最輕本刑為3 年以上有期徒刑之罪，且被
    告於本院96年1 月4 日準備程序進行中，已就被訴之事實為
    有罪之陳述，經法官告知被告簡式審判程序之旨後，被告及
    公訴人均同意改依簡式審判程序審理，本院合議庭乃依上揭
    規定，裁定本件由受命法官獨任進行簡式審判程序，合先敘
    明。
二、上揭事實，業據被告甲○○於本院審理時自白不諱，且被告
    於95年7 月9 日為警查獲後所採尿液經以氣相層析質譜儀法
    鑑定結果，呈鴉片類（嗎啡）及安非他命類陽性反應，有臺
    北縣政府警察局海山分局毒品危害防制條例被移送者姓名暨
    代碼對照表（代碼：0000000000之1） 、臺灣檢驗科技股份
    有限公司濫用藥物尿液檢驗報告（編號CH/2006/70500） 各
    1 份附卷可稽（按施用海洛因後，係以嗎啡型態自尿液排出
    ），堪認被告自白施用海洛因及安非他命之犯行，與事實相
    符。再者，被告有事實欄所載曾因施用毒品經強制戒治執行
    完畢之紀錄，亦有臺灣高等法院被告全國前案紀錄表1 份在
    卷可考。綜上所述，本案事證明確，被告犯行洵堪認定。
三、按海洛因及安非他命分別屬第一級及第二級毒品，毒品危害
    防制條例第2 條第2 項第1 款及第2 款定有明文。被告前因
    施用毒品，經強制戒治執行完畢，5年內再施用第一級及第
    二級毒品，核其所為係犯毒品危害防制條例第10條第1項之
    施用第一級毒品罪及同條第2項之施用第二級毒品罪；其持
    有海洛因及安非他命之低度行為，分別為施用之高度行為所
    吸收，均不另論罪；其所犯上開二罪，犯意各別，行為互異
    ，應分論併罰。被告於本院審理時已陳明其施用安非他命之
    犯罪時間及地點均如事實欄所述（見本院96年1月4日簡式審
    判筆錄），起訴書犯罪事實欄略載為：「於95年7月10曰1時
    許為警採尿前回溯96小時內之某時，在不詳處所施用第二級
    毒品安非他命」云云，容有未當，應予更正。末查被告曾因
    施用毒品案件，經本院判決應執行有期徒刑10月確定，已於
    91年12月17日執行完畢，已如前述，有臺灣高等法院被告全
    國前案紀錄表在卷可考，其於有期徒刑執行完畢後5年以內
    ，再故意犯本件法定刑均為有期徒刑之上開2罪，為累犯，
    均應依法加重其刑。爰審酌被告屢次施用毒品，經觀察勒戒
    、強制戒治及法院判刑，仍不知悔改，及其犯罪之目的、手
    段、所生危害，暨犯後坦承犯行、態度良好等一切情狀，分
    別量處如主文所示之刑，並依法定其應執行之刑。扣案之吸
    食器1個、殘渣袋2個、玻璃球3個、分裝杓1支、注射針筒1
    支等物，被告自警詢、偵查及本院審理中始終否認屬其所有
    ，並堅稱未曾使用過扣案物品，查上揭物品係於臺北縣三重
    市○○街211巷3號2樓查獲，該處並非被告住所，且查獲當
    時另有許玉珊、紀炳芳、林啟文在現場，不能逕予推定上開
    物品均係被告所持有之物，且無積極證據足資認定扣案物品
    係屬被告供犯本罪所用之物，又非違禁物，自不能併予宣告
    沒收，附此敘明。
據上論斷，應依刑事訴訟法第273 條之1 第1 項、第299 條第1
項前段，毒品危害防制條例第10條第1 項、第2 項，刑法第11條
前段、第47條第1項、第51條第5 款，判決如主文。
本案經檢察官乙○○提起公訴、由檢察官王聖涵到庭執行職務。
中　　華　　民　　國　　96　　年　　1 　　月　　18　　日
                  刑事第十庭  法　官  樊  季  康
以上正本證明與原本無異
如不服本判決應於送達後10日內向本院提出上訴狀
                              書記官　梁  宜  庭
中　　華　　民　　國　　96　　年　　1 　　月　　18　　日
附錄本案論罪科刑法條全文：
毒品危害防制條例第10條
施用第一級毒品者，處 6 月以上 5 年以下有期徒刑。
施用第二級毒品者，處 3 年以下有期徒刑。
